臺灣士林地方法院刑事判決
111年度易字第149號
公  訴  人  臺灣士林地方檢察署檢察官
被      告  蘇正雄


選任辯護人  林俊宏律師(法律扶助)
            褚瑩姍律師(法律扶助)
上列被告因竊盜等案件，經檢察官提起公訴（110年度調偵字第1
406號），本院判決如下：
    主  文
蘇正雄犯竊盜罪，累犯，處有期徒刑參月，如易科罰金，以新臺
幣壹仟元折算壹日；又犯非法由自動付款設備取財未遂罪，累犯
，處有期徒刑參月，如易科罰金，以新臺幣壹仟元折算壹日；應
執行有期徒刑肆月，如易科罰金，以新臺幣壹仟元折算壹日。
    事  實
一、蘇正雄於民國110年7月12日早上7時55分許至同日9時21分許
    間之某時許，在新北市○○區○○路00○0號旁停車場，見停放該
    處之車牌號碼000-000號普通重型機車(為林哲郁所有)鑰匙
    未拔，竟基於意圖為自己不法所有之竊盜犯意，徒手將該機
    車車廂掀開，竊取其內置放之林哲郁所有皮夾1只(內含林哲
    郁身分證、健保卡、第一商業銀行信用卡、中國信託商業銀
    行提款卡、元大銀行提款卡、王道銀行提款卡、聯邦銀行提
    款卡、泰銖500元、新臺幣〈以下，如未另註明幣別，均指新
    臺幣〉500元)得手後離去。
二、蘇正雄另基於以不正方法由自動付款設備取財之犯意，旋持
    竊得之上開第一商業銀行信用卡，接續於同日早上9時56分
    許、9時57分許，在新北市○○區○○路00號竹圍郵局自動提款
    機櫃台，未經林哲郁同意，嘗試輸入密碼預借現金5000元、
    2萬元，惟均因密碼輸入錯誤而未能得逞。
三、案經林哲郁訴由新北市政府警察局淡水分局報告臺灣士林地
    方檢察署檢察官偵查起訴。
    理  由
壹、證據能力
    本判決所引用被告以外之人於審判外之陳述，雖屬傳聞證據
    ，然當事人於審理中同意作為證據（見本院111年度易字卷
    第163至168頁），本院審酌上開證據資料作成時之情況，並
    無違法不當及證明力明顯過低之瑕疵，認為以之作為證據應
    屬適當，揆諸刑事訴訟法第159 條之5 第1 項規定，均有證
    據能力。又本判決其他引用資以認定事實所憑之非供述證據
    ，亦無證據證明係公務員違背法定程序所取得，依刑事訴訟
    法第158 條之4 反面解釋，俱有證據能力。 
貳、實體部分
一、認定事實所憑之證據及理由
　　訊據被告固坦認持有告訴人林哲郁所有之皮夾1只，該皮夾
    內並有事實欄一所述證件、財物，暨其嗣於事實欄二所述時
    地，持林哲郁所有之第一商業銀行信用卡操作自動提款機嘗
    試輸入密碼預借現金，惟均因密碼輸入錯誤而未能得逞等情
    不諱，並經證人即告訴人林哲郁警詢指訴、偵查結證在卷(
    偵卷第13至19、143至147頁)，且有員警劉秉澤出具之職務
    報告(偵卷第27頁)、被告於事實欄二所述時地持林哲郁所有
    之第一商業銀行信用卡操作自動提款機嘗試輸入密碼預借現
    金之監視錄影翻拍相片、第一商業銀行總行110年9月8日一
    總卡易字第99874號書函所附消費明細等在卷可稽(偵卷第53
    、93頁)，堪以認定；惟被告矢口否認有何竊盜犯行，辯稱
    ：林哲郁之皮夾係在新北市○○區○○路00○0號旁停車場附近的
    機車旁地上撿到，並非竊取所得云云；然查：
　㈠證人即告訴人林哲郁就其發現失竊之過程、遭竊時地等節，
    於警詢指訴：今(12)日因發現錢包不見被偷，而且信用卡遭
    到盜借現金，所以至派出所製作筆錄；110年7月12日上午10
    點03分許收到第一銀行簡訊通知，告知信用卡預借現金的訊
    息，當時正在新北市○○區○○路000號梁社漢排骨上班，等到1
    3時30分許休息時，回撥給第一銀行，第一銀行客服告知有
    用信用卡預借現金，因此我到停機車的地方（民權路99-5號
    旁停車場），發現我的機車鑰匙沒拔，打開車廂發現皮包不
    見，因此來派出所報案，報案時才發現，皮包被丟到順峰蔬
    果行（新北市○○區○○路00巷0號）的大型垃圾桶内，被民眾
    發現撿到竹圍派出所。皮包內有身分證、健保卡、中國信託
    提款卡、第一銀行提款卡、元大銀行提款卡、王道銀行提款
    卡、聯邦銀行提款卡、500元泰銖、500元，總共損失約1000
    元，我要對竊嫌提出竊盜告訴；偵查結證：110年7月12日在
    梁社漢便當竹圍店上班，7點55分到店，但鑰匙忘記拔就直
    接去上班。皮包原本放在機車車廂內，裡面有信用卡、證件
    跟現金1千元以內，除了健保卡以外，其他證件都被拿光了
    ；第一銀行有發簡訊給我，說我有預借現金但密碼2次錯誤
    ，當時在工作沒有看手機，11點多去送外送發現機車鑰匙還
    插在機車上，還慶幸機車沒被騎走，吃飯時看到銀行簡訊，
    打電話過去銀行詢問，銀行要我確認錢包有無在身上，才發
    現上情等語綦詳(偵卷第13至19、143至147頁)；林哲郁明確
    證述經銀行簡訊通知及後續電話聯繫而悉其信用卡遭人持以
    預借現金然因密碼錯誤未遂，察覺事態有異，即至停放機車
    處所，打開車廂發現皮夾不見遭竊等語如前，顯見林哲郁對
    案發當日皮夾原係置放於機車車廂一事記憶明確而為其個人
    習慣，並有林哲郁提出其經銀行簡訊通知消費內容狀態有異
    而暫停卡片使用之手機翻拍畫面相片可憑(偵卷第63頁)，堪
    認林哲郁指訴其所有之皮夾乃置放於機車車廂遭人竊取乙節
    ，核屬有據，可以採憑；辯護人辯護稱：本案除告訴人指訴
    外，無法得知告訴人離開機車前往工作時，皮夾是否確於機
    車車廂內，告訴人皮夾有於前往工作途中不慎遺失之可能性
    等語，尚難遽採。
　㈡茲本案雖未查得竊嫌行竊當下畫面，然員警受理林哲郁所報
    竊盜案件後，調閱案發時地附近路口監視器畫面，發現涉嫌
    人蘇正雄行走在(案發現場周遭)民族路30巷內，有將口罩脫
    下抽菸，臉部特徵明顯，經比對確為淡水轄內竊盜治安顧慮
    人口，並由被害人指認後確定為蘇正雄本人，員警復依所調
    取蘇正雄案發當日行進路線，發現蘇正雄即被告於案發當日
    上午9時21分出現在案發現場(新北市○○區○○路00○0號旁停車
    場)周遭，同日9時26分行經新北市民權、民生路口往民生路
    16巷時，已手握有皮夾並沿途翻檢皮夾內物品，同日9時27
    分至9時30分間，則將皮夾中所發現物品放入自己褲子左右
    口袋，9時30分許將皮夾丟棄路旁大型垃圾桶內後離去，同
    日9時56分許在新北市○○區○○路00號竹圍郵局操作自動提款
    機等情，有案發時地周遭之監視錄影翻拍相片、被告案發當
    日行進路線圖、本院勘驗筆錄暨所附監視錄影翻拍相片可參
    (偵卷第45至59頁、調偵卷第9頁、本院易字卷第161至163、
    175至179頁)，堪認本案竊嫌行竊時地、手法，係於110年7
    月12日早上7時55分許，林哲郁將機車停放新北市○○區○○路0
    0○0號旁停車場後，至同日上午9時21分許由被告持林哲郁所
    有內含前揭第一商業銀行信用卡皮夾行經新北市民權、民生
    路口處前之某時許，經人利用林哲郁疏未拔取機車鑰匙之機
    ，打開機車車廂而竊得。
　㈢審酌被告除於案發時地確出現在案發現場周遭外，於被害人
    停妥機車離去後未久即可取得被害人失竊之皮夾，再以本案
    竊嫌乃因覬覦他人財物而下手竊取林哲郁機車車廂內之本案
    皮夾，該皮夾內亦確有相當財物，衡情又焉有於竊盜得逞後
    ，將費心所竊皮夾隨意棄置，致由被告在失竊現場附近地上
    拾得而獲取皮夾內現金財物之理?再以被告於偵查中經檢察
    官播放案發同日10時7分許，在遭竊現場附近，另攝得被告
    站立某機車旁打開車廂之監視錄影翻拍畫面相片(偵卷第57
    頁編號12相片)，質以被告為何擅開他人機車車廂之目的，
    被告並非否認有此逾矩行為，而係供稱乃因好奇等語在卷(
    偵卷第129頁)，顯見被告非無以同一手法為本案竊行之犯罪
    動機，執此各情，堪認被告為本案竊嫌，被告辯稱係在停車
    場附近的機車旁地上撿到林哲郁皮夾，並非竊取所得云云，
    容係事後卸責之詞，難以採信。
　㈣綜上，本案事證明確，被告犯行堪以認定，應予依法論科。
二、論罪
　㈠核被告如事實欄一所為，係犯刑法第320條第1項竊盜罪；如
    事實欄二所為，係犯刑法第339條之2第3項、第1項之非法由
    自動付款設備取得他人之物未遂罪。
　㈡被告所犯前揭二罪間，犯意各別、行為互殊，應予分論併罰
    。
　㈢刑之加重減輕事由
　⑴被告前①因搶奪案件，經本院以105 年度審簡字第7 號判決判
    處有期徒刑6 月確定，於105 年8 月24日易科罰金執行完畢
    。②因竊盜案件，經本院以105 年度審易字第2641號判決分
    別判處有期徒刑3 月（共2 罪），應執行有期徒刑4 月確定
    ；③因竊盜案件，經本院以106 年度易字第607 號判決分別
    判處有期徒刑4 月（共2 罪）、拘役20日（共3 罪）、15日
    （共2 罪）、10日（共6 罪）、5 日，應執行有期徒刑5 月
    、拘役90日確定；④因施用毒品案件，經本院以106 年度審
    簡字第239 號判決判處有期徒刑2 月確定；⑤因施用毒品案
    件，經本院以106 年度審簡字第456 號判決分別判處有期徒
    刑2 月（共4 罪），應執行有期徒刑6月確定；⑥因施用毒品
    案件，經本院以106 年度審簡字第687 號判決判處有期徒刑
    3 月確定；⑦因施用毒品案件，經本院以106 年度審簡字第7
    62 號判決判處有期徒刑3 月確定；⑧因施用毒品案件，經本
    院以106 年度審簡字第1114號判決分別判處有期徒刑3 月（
    共3 罪），應執行有期徒刑7 月確定；⑨因施用毒品案件，
    經本院以106 年度審簡字第1044號判決判處有期徒刑3 月確
    定；⑩因施用毒品案件，經本院以106 年度審易字第2065號
    判決判處有期徒刑3 月確定，上揭②至⑩各罪刑之有期徒刑部
    分，嗣經本院以107 年度聲字第536號裁裁定合併定應執行
    刑有期徒刑2 年5 月確定，與上揭③案之拘役刑接續執行，
    於107 年7 月3 日易科罰金執行完畢，有臺灣高等法院被告
    前案紀錄表在卷可稽，被告於受上開有期徒刑執行完畢後5 
    年內，故意再犯本案有期徒刑以上之二罪，已符刑法第47條
    第1 項累犯要件，茲審酌被告本案所為與其前開所載構成累
    犯之部分前案均為財產性質案件，於執行部分同質性犯罪之
    刑罰完畢後5 年內，仍無從經由前案刑責矯正行為及強化法
    治觀念，仍再犯財產罪質之案件，足認其與現行刑法所認之
    累犯者因有特別惡性及對刑罰反應力薄弱等情，而須加重本
    刑之立法理由相符，爰就被告本案二犯行，均依刑法第47條
    第1 項規定加重其刑；又被告如事實欄二所為，已著手於非
    法由自動付款設備取得他人之物之實施，然因密碼輸入錯誤
    而不遂，為未遂犯，爰依刑法第25條第2項規定減輕其刑；
    其此部分所為，因同有刑之加重減輕事由，應依法先加後減
    之。
　⑵至刑法第59條之酌量減輕其刑，必於犯罪之情狀，在客觀上
    足以引起一般同情，認為即予宣告法定低度刑期，猶嫌過重
    者，始有其適用，被告本案所犯竊盜罪、非法由自動付款設
    備取得他人之物未遂罪，依其情節，並無情輕法重，有傷一
    般國民對於法律之情感，而足以引起社會一般同情之處，尚
    無顯可憫恕之情形，無依刑法第59條酌減其刑之餘地，併此
    敘明。
三、科刑、沒收
　㈠爰以行為人責任為基礎，審酌被告恣意竊取他人財物、非法
    由自動付款設備取得他人之物未遂，顯對他人財產法益不知
    尊重，所為實無足取；惟念及被告犯後坦承部分犯行之態度
    、業與告訴人達成調解，並給付賠償金8000元而填補告訴人
    所受損害，有宜蘭縣宜蘭市110年刑調字第216號調解書可參
    (調偵卷第5頁），並考量被告經淡水馬偕紀念醫院診斷患有
    思覺失調症之精神狀況，兼衡其犯罪動機、目的及手段暨其
    於本院審理時自承國中畢業之智識程度、現從事水泥工、日
    薪1800元、未婚、無子女之家庭經濟生活狀況等一切情狀，
    就其本案二犯行分別量處如主文所示之刑，並均諭知如易科
    罰金之折算標準，暨斟酌被告本件各次犯行實施之間隔甚短
    ，所犯均為財產犯罪之罪質，暨法律之外部性及內部性界限
    、刑罰經濟及恤刑之目的、刑罰邊際效應隨刑期而遞減及行
    為人所生痛苦隨刑期而遞增、行為人之人格等情狀（刑事案
    件量刑及定執行刑參考要點第22至24點參照），定其應執行
    之刑，再諭知如易科罰金之折算標準。
  ㈡被告竊得如事實欄一所述財物，雖均屬被告犯罪所得，惟其
    業與告訴人達成調解，並給付賠償金8000元，事證如前，足
    見犯罪所得之現金部分已達實際合法發還被害人之效，並徹
    底剝奪被告犯罪利得，至被告所竊得之證件及信用卡，並未
    扣案，被告且稱業已丟棄(本院易字卷第163頁)，因該等證
    件、信用卡可由各該銀行、相關機關補發或掛失，原物即失
    其效用，此部分之沒收宣告難認有刑法上之重要性，因認依
    刑法第38條之2第2項規定，均不予宣告沒收或追徵。　　
據上論斷，應依刑事訴訟法第299條第1項前段，判決如主文。
本案經檢察官劉畊甫提起公訴、檢察官郭騰月到庭執行職務。
中　　華　　民　　國　　111 　年　　6 　　月　　30　　日
                  刑事第一庭　　法  官 陳明偉
以上正本與原本無異。
如不服本判決應於收受送達後20日內向本院提出上訴書狀，並應
敘述具體理由。其未敘述上訴理由者，應於上訴期間屆滿後20日
內向本院補提理由書(均須按他造當事人之人數附繕本) 「切勿
逕送上級法院」。
因疫情而遲誤不變期間，得向法院聲請回復原狀。
                                書記官 謝佳穎　　
中　　華　　民　　國　　111 　年　　6 　　月　　30　　日